臺灣花蓮地方法院刑事裁定　　　　　　　　　　　　　九十一年度交聲字第六二號
　　異議人即
　　受處分人　甲○○
右列受處分人因違反道路交通管理處罰條例案件，對於交通部公路局台北區監理所花
蓮監理站中華民國九十一年五月二十四日所為之處分（原處分案號：花監五字第裁四
四─Ｐ─00000000號）聲明異議，本院裁定如左：
    主  文
異議駁回。
    理  由
一、按道路交通管理處罰條例所稱之汽車，依該條例第三條第八款規定包括機器腳踏
    車，又汽車駕駛人駕駛汽車，應遵守道路交通標誌、標線、號誌之指示；汽車行
    駛至交岔路，其行進、轉彎，應遵守燈光號誌之指示，道路交通安全規則第九十
    條前段、第一百零二條第一項第二款均定有明文。而道路交通標誌標線號誌設置
    規則第二百零六條第五款第一目規定「圓形紅燈」之行車管制號誌係表示禁止車
    輛通行，並不得超越停止線或進入路口，如汽車駕駛人，駕車行經有燈光號誌管
    制之交岔路口闖紅燈者，處新臺幣一千八百元以上五千四百元以下罰鍰並記違規
    點數三點，道路交通管理處罰條例第五十三條及第六十三條第一項第三款亦有處
    罰規定。
二、本件受處分人即異議人甲○○（原舉發單及裁決書均誤載為徐唯綾）駕駛車號Ｇ
    六─一一六七號自小客車，於民國九十一年四月三十日下午三時八分許，駕車行
    經有行車管制號誌之台九線與花蓮縣新城鄉○○○路口之際，明知其面對遵行方
    向之號誌係禁止車輛通行，不得超越停止線或進入路口之「圓形紅燈」行車管制
    號誌，竟未遵守該行車管制號誌之指示，逕自駕車闖紅燈超越停止線右轉進入舊
    尚志路行駛，為在該交岔路口附近即舊尚志路嘉里村一二一號前執行交通勤務之
    花蓮縣警察局新城分局警備隊員警郭豐木、汪如洋發覺攔停，並以駕駛該自小客
    車之受處分人為被通知人掣單（花警交字第Ｐ00000000號；闖紅燈，紅
    燈右轉）舉發，受處分人當場拒簽。嗣因受處分人不服，原處分機關請舉發單位
    新城分局調查結果，仍認受處分人有前揭違規行為，原處分機關遂於九十一年五
    月二十四日逕行依道路交通管理處罰條例第五十三條、第六十三條第一項第三款
    及違反道路交通管理事件統一裁罰標準表規定，裁處新臺幣二千七百元罰鍰，併
    記違規點數三點。
三、訊據受處分人甲○○矢口否認有駕車於前揭時、地，紅燈右轉之違規行為，辯稱
    ：當時她非常肯定眼見本車道之號誌燈已轉換為綠燈才駕車右轉，當時警員並沒
    有拿出有力的證據，而係判斷我應該是尾隨前車一起闖紅燈為其判斷違規的證據
    ，警員雖表示很清楚看到號誌燈之運轉情形，事實上，員警所站立之處，任何一
    個角度都看不到本車未右轉前之行駛車道的號誌燈等語。
四、經查：(一)按對於違反道路交通管理處罰條例之行為，當場舉發者，被查獲之行為
    人為受處分人時，其舉發通知單駕駛人姓名欄、應註明其姓名後，交付該行為人
    簽名或蓋章收受之；拒絕簽章者，並記明其事由，視為已收受，違反道路交通管
    理事件統一裁罰標準及處理細則第十一條第一項第一款定有明文。本件受處分人
    甲○○雖當場拒簽違規通知單，經舉發員警汪如洋記明其事由於上開單號舉發通
    知單上，此有上開單號舉發通知單一紙附卷可憑，應視為受處分人已收受。(二)又
    查，右揭事實業據證人即舉發員警郭豐木及汪如洋於本院到現場履勘時當時表示
    依規定執行職務，並無錯誤判斷等語，並以出具報告書陳稱：「郭豐木、汪如洋
    於九十一年四月三十日在舊尚志路嘉新村一百二十一號前執行稽查於十五時八分
    許，見甲○○（女）駕自小客Ｇ六─一一六七號車由台九線闖紅燈右轉進入舊尚
    志路，違反交通道路規則並予告發。台九線舊尚志路交通號誌情形台九線綠燈時
    舊尚志路為紅燈當台九線變為紅燈時舊尚志路未馬上變為綠燈，兩邊同時紅燈時
    間有二秒時間，當舊尚志路轉換為綠燈時由台九線右轉進入舊尚志路時均已闖紅
    燈，職係依據上述情形判斷而依法告發」等情明確，亦有郭豐木、汪如洋於九十
    一年八月十七日出具之報告書附卷可稽。且經本院會同上開二位警員及受處分到
    現場勘驗結果，警員所有之稽查地點，確可目視設置於舊尚志路方向之紅綠燈號
    ，並無任何阻礙或困難之處，雖然依理警員既在舊尚路上稽查，自不可能目視設
    於台九線上之紅綠燈，然依警員上開陳述：當舊尚志路方向之紅綠燈，轉換為綠
    燈時由台九線右轉進入舊尚志路時，均已闖紅燈之判斷，確與實際紅綠燈號誌運
    轉之情形相符，亦符合吾人生活經驗。因而本院由原舉發員警上開交通違規事件
    之報告已可得受處分人確有上開違規行為之心證，且於本件卷存證據資料內並無
    任何積極證據足以證明警員上開供述係屬虛偽，亦無有足以令人顯信其供述為不
    可採之品性證據或前科證據存在。況查交通警察掣單舉發違反道路交通管理處罰
    條例所列之違規事實，本質上為行政處分，係公務員基於職務上之權力，依法就
    特定之具體事件所為之具公法上效果之單方面行政行為，基於公務員為公法上行
    為具有公信力之原則，該行政行為當可被推定為真正，其據以依法處分之事實認
    定亦為正確無誤。本件受處分人駕車於上開時、地違規紅燈右轉之行為堪認屬實
    。原處分機關依道路交通管理處罰條例第五十三條、第六十三條第一項第三款及
    違反道路交通管理事件統一裁罰標準表規定，裁處新臺幣四千五百元罰鍰，併記
    違規點數三點，核無違誤。本件聲明異議為無理由，應予駁回。
據上論斷，應依道路交通案件處理辦法第十九條，裁定如主文。
中      華      民      國    九十一    年      八      月     三十     日
                              臺灣花蓮地方法院交通法庭
                                  法  官    吳  順  龍
右正本證明與原本無異。
如對本裁定不服，應於送達後五日內，向本院提出抗告狀。（應抄附繕本）
      法院書記官
中      華      民      國    九十一    年      九      月      三      日
